【裁判字號】    99,易,187
【裁判日期】    990412
【裁判案由】    傷害
【裁判全文】
臺灣雲林地方法院刑事判決               99年度易字第187號
公  訴  人  臺灣雲林地方法院檢察署檢察官
被      告  乙○○○
上列被告因傷害案件，經檢察官提起公訴（99年度偵字第1432號
），本院判決如下：
    主  文
本件公訴不受理。
    理  由
一、公訴意旨詳起訴書所載（如附件）。
二、按告訴乃論之罪，告訴人於第一審辯論終結前得撤回其告訴
    ，又告訴經撤回者，應諭知不受理之判決，且得不經言詞辯
    論為之，刑事訴訟法第238條第1項、第303條第3款、第307
    條分別定有明文。
三、查本件告訴人丙○○告訴被告乙○○○涉犯傷害案件，起訴
    書認係觸犯刑法第277 條第1 項之傷害罪嫌，依刑法第287
    條之規定，須告訴乃論。茲據告訴人丙○○撤回對被告乙○
    ○○之本件傷害告訴（詳本院卷附刑事撤回狀及雲林縣麥寮
    鄉調解委員會調解書），依照首開說明，本件爰不經言詞辯
    論，逕為諭知不受理之判決。
據上論斷，依刑事訴訟法第284 條之1 、第303 條第3 款、第30
7 條判決如主文。
中    華    民    國    99    年    4     月    12    日
                  刑事第三庭  法  官  張文俊
以上正本證明與原本無異。
如不服本判決，應於收受送達後10日內向本院提出上訴書狀，並
應敘述具體理由；其未敘述具體上訴理由者，應於上訴期間屆滿
後20日內，向本院補提理由書（均應按他造當事人之人數附繕本
），「切勿逕送上級法院」。告訴人或被害人如對於本判決不服
者，應具備理由請求檢察官上訴，其上訴期間之計算係以檢察官
收受判決正本之日期為準。
                              書記官  金雅芳
中    華    民    國    99    年    4     月    12    日
附件：
臺灣雲林地方法院檢察署檢察官起訴書
                                      99年度偵字第1432號
    被      告  乙○○○
                        女  61歲（民國○○年○月○○日生）
                        住雲林縣麥寮鄉○○村○○路53之5
                          號
                        居雲林縣麥寮鄉三盛村132之5號
                        國民身分證統一編號：Ｚ000000000號
上列被告傷害案件，已經偵查終結，認應提起公訴，茲將犯罪事
實及證據並所犯法條分敘如下：
        犯罪事實
一、乙○○○與許武雄有債務關係，民國99年02月04日14時20分
    ，乙○○○前往許武雄位於雲林縣麥寮鄉崙後村沙崙後168
    號住處，向許武雄催討債務時，適患有小兒麻痺之丙○○亦
    在該處與許武雄聊天。丙○○因乙○○○向許武雄催討債務
    時，口氣不佳，於是出言相譏，雙方因此發生爭執。詎乙○
    ○○即基於傷害他人身體健康之犯意，以隨身攜帶之安全帽
    敲打丙○○手部。丙○○隨手拿起桌上之茶壺丟擲乙○○○
    ，欲加還擊，但為乙○○○所閃躲，而未擲中。乙○○○見
    丙○○反擊，於是變本加厲，復承前犯意，徒手拉扯丙○○
    之頭髮，致丙○○因此失去平衡，臉部撞及桌角，而因此受
    有右手、左手、臉部多處瘀傷之傷害。
二、案經丙○○訴由雲林縣警察局台西分局報告偵辦。
          證據並所犯法條
一、訊據被告乙○○○固坦承曾於上開時、地，抓住丙○○頭髮
    ，惟矢口否認有何上開所指傷害犯行，辯稱係丙○○自己後
    來失去平衡，才會撞到桌角受傷。伊亦未以安全帽打她，伊
    是要打許武雄時，不小心打到丙○○云云。惟查，上開犯罪
    事實，業據告訴人丙○○指訴甚詳，且經證人許武雄證述屬
    實。此外，復有丙○○診斷證明書乙紙在卷可按，足見告訴
    人所言，並非無據。而被告於偵訊時，固以前開情詞置辯，
    惟其於警詢中坦承案發當時曾以安全帽打告訴人，核與告訴
    人、證人所述情節相符，足證其偵訊所辯，無非臨訟卸責之
    詞，要難相信。被告明知告訴人丙○○患有小兒麻痺、行動
    不便，除以安全帽敲打告訴人外，復拉扯告訴人頭髮，致告
    訴人失衡撞傷，所為上開犯行，事證明確，洵可認定。至告
    訴人所提出之診斷證明書中，雖記載有告訴人罹患支氣管炎
    之事實，惟該疾病並非外力所能造成，顯非遭被告攻擊所致
    ，附此說明。
二、核被告乙○○○所為，係犯刑法第277條第1項之傷害罪嫌。
三、依刑事訴訟法第251條第1項提起公訴。
    此  致
臺灣雲林地方法院
中    華    民    國    99    年    3     月    26    日
                              檢 察 官 甲○○
本件證明與原本無異
中    華    民    國    99    年    4     月    1     日
                              書 記 官 王俊文
附錄所犯法條：
中華民國刑法第277條
（普通傷害罪）
傷害人之身體或健康者，處3 年以下有期徒刑、拘役或1 千元以
下罰金。
犯前項之罪因而致人於死者，處無期徒刑或7 年以上有期徒刑；
致重傷者，處3 年以上10年以下有期徒刑。

司法院資訊處製作；財團法人民間司法改革基金會備份。
